---
title: "Semana 09- code sessions"
subtitle: "Controles sintéticos"
author: "Carlos Daboín"
date: "`r format(Sys.time(), '%B, %Y')`"
output:
  html_document:
    toc: true
    toc_depth: 3
---

```{r setup, include=FALSE, purl=FALSE}
# Estas son las opciones default de nuestras ventanas de codigo (o chunks)
knitr::opts_chunk$set(echo = TRUE, 
                      warning = FALSE, 
                      message = FALSE)
```

```{r, librerias}
library(tidyverse)
library(haven)
library(Synth)
library(devtools)
library(SCtools)

texas <- read_dta("https://raw.github.com/scunning1975/mixtape/master/texas.dta") %>%
  as.data.frame(.)
```

# Construcción de prisiones y encarcelamiento de minorías

Hoy replicaremos los resultados de "Studying the Effect of Incarceration Socks to Drug Markets", un working paper de de S. Cunningham y S. Kang (2019).

-   En 1980, el Departamento de Correccionales de Texas (TDC por sus siglas en inglés), perdio una demanda civil que lo forzaba a reducir la cantidad de prisioneros por celda para hacerlas mas habitables. Enfrentaron dos opciones: Construir mas prisiones o dejar a mas presos en libertad condicional.

-   Optaron por reducir el hacinamiento otorgando mas sentencias de libertad condicional en el corto plazo.

-   En 1993 se aprueban 1 millardo de dólares para la construcción de prisiones en Texas. Se duplica capacidad carcelaria en tres años.

-   ¿Cúal fue el efecto del incremento de la capacidad carcelaria en la tasa de encarcelación de hombres Afor-Americanos?

Démosle un vistazo a data:

```{r raw_viz}

head(texas)

texas %>% 
  # agrupemos los datos segun: Texas - todo lo demas
  # creamos la variable Texas- todo lo demas con
  mutate(categoria=ifelse(state=="Texas","Texas","USA (sin TX)")) %>% 
  # usamos group by por ano y categoria
  group_by(year,categoria) %>% 
  # calculamos la poblacion total y la cantidad de prisioneros total por cruce ano-categoria
  summarise(bmprison=sum(bmprison),
            bmpop=sum(bmpop)) %>% 
  # graficamos la tasa de encarcelacion por cada 100.000 habitantes
  ggplot(aes(x=year, y=bmprison/bmpop*100000, group=categoria))+
  geom_line(aes(color=categoria, linetype=categoria))+
  geom_vline(xintercept = 1993)+
  theme_minimal()+
  labs(title = "Black men incarceration rates per 100.000",
       subtitle = "Texas vs US",
       y="Black men incarceration rates")
```

# Manos en la data

```{r syntetic_controls}

# Prepara el objeto que servira como base para el analisis de controles sinteticos
dataprep_out <- Synth::dataprep(
  foo = texas,                          # data
  predictors = c("poverty", "income"),  # predictores
  predictors.op = "mean",               # promedio 
  time.predictors.prior = 1985:1993,    # Período para estimacion
  special.predictors = list(            # segmentacion de la prediccion por variable
    list("bmprison", c(1988, 1990:1992), "mean"), # fijate que controlamos por pre-treatment outcomes (more or less)
    list("alcohol", 1990, "mean"),
    list("aidscapita", 1990:1991, "mean"),
    list("black", 1990:1992, "mean"),
    list("perc1519", 1990, "mean")),
  dependent = "bmprison",               # variable dependiente
  unit.variable = "statefip",           # unidad en el panel de datos
  unit.names.variable = "state",         
  time.variable = "year",               # variable de tiempo en el panel de datos
  treatment.identifier = 48,            # categoria de refeerencia
  controls.identifier = c(1,2,4:6,8:13,15:42,44:47,49:51,53:56), # ids de los estados control. 
  time.optimize.ssr = 1985:1993, # Período para la optimización.
  time.plot = 1985:2000          # Período completo para la figura
)

## Corre el comando synth para crear el control sintético
synth_out <- Synth::synth(dataprep_out)

## Veamos los pesos mas altos (top 5)

# extraigo los pesos del objeto synth_out
pesos<-round(synth_out$solution.w*100,2)
fip<-as.numeric(dimnames(synth_out$solution.w)[[1]]) # los pesos tienen un atributo, en el panel de objetos a la derecha podemos darnos cuenta de eso

# creamos una pequena tabla juntando dos vectores en un data.frame
data.frame(statefip=fip, pesos) %>% 
  top_n(5,w.weight) %>% 
  left_join(distinct(texas,state,statefip))


## Capturemos la diferencia entre Texas y Texas sintética
gaps <- dataprep_out$Y1plot -   (dataprep_out$Y0plot %*% synth_out$solution.w) 
# Y1plot: tasa de encarcelamiento de Texas
# Control sintético: Producto matricial entre tasa de encarcelamiento de cada estado y el vector de pesos.
# Resulta en un Promedio ponderado
gaps

```

## Visualizando el efecto

```{r levels_chart}
# Comparacion en niveles: Texas vs Texas sintetica
path.plot(synth_out, dataprep_out)

```

```{r gap_chart}
# Visualizacion de brecha
gaps.plot(synth_out, dataprep_out)
```

# Placebo tests: Probemos que las diferencias son significativas

Nuestra prueba consiste en asignarle el tratamiento a cada estado y reestimar el modelo. Texas siempre sera parte del pool de donantes (un posible estado de control).

Como vimos antes, podemos comparar las diferencias entre la tasa de encarcelacion de afroamericanos entre Texas y el control sintético antes y después del tratamiento con el Root Mean Squared Prediction Error (RMSPE) pre y post-tratamiento. Si RMSPE el post-tratamiento es relativamente mayor, sabemos que el tratamiento causó diferencias importantes.

$$
R M S P E=\left(\frac{1}{T-T_{0}} \sum_{t=T_{0}+t}^{T}\left(Y_{1 t}-\sum_{j=2}^{J+1} w_{j}^{*} Y_{j t}\right)^{2}\right)^{\frac{1}{2}}
$$

Bueno: Eso mismo hay que hacerlo en cada iteración. Al final de las simulaciones, ordenaremos todos los ratios entre RMSPE pre y RMSPE post y los ordenaremos de menor a mayor. Después calcularemos el p-valor, que es simplemente una medida de que tan extremo es el valor del experimento real $p=\frac{R A N K}{T O T A L}$

```{r placebos, include=FALSE}
placebos <- generate.placebos(dataprep_out, synth_out, Sigf.ipop = 2)
# Si tienes prisa, usa Sigf.ipop = 2. 
# Si tienes tiempo y quieres precisión, usa el default Sigf.ipop = 3.

```

```{r}
## Compara predictibilidad antes y después del tratamientro entre Texas y placebos
ratio <- mspe.test(placebos) 

ratio$test %>% 
  arrange(desc(MSPE.ratios)) # ranking the MSPE post/MSPE pre

ratio$p.val # p valor

```

Un vistazo final

```{r}
plot_placebos(placebos)

mspe.plot(placebos, discard.extreme = TRUE, mspe.limit = 1, plot.hist = TRUE)
```
